Manuel E. Gondra Manuscript Collection:
Calendar of the Manuel E. Gondra Manuscript Collection, The University of Texas Library, prepared by Carlos Eduardo Castañeda, University of Texas, and Jack Autrey Dabbs, AM College of Texas. México: Editorial Jus, 1952.
- Eighteenth Century Documents (1778-1799)
  - 1958 González y Escobar, Juan Francisco Amansio. [Carta a Joaquín de Alós y Brú]. Emboscada, February 15, 1792. 1 l. 22 × 32 cm. f. 41. Modern copy from Archivo Nacional, Vol. 3420. (Box [MG 546bg])
    List of prisioners and their contemplated removal.
  - 1959 Arredondo, Nicolás de. Respuesta al anterior oficio sobre que resista el que los Portugueses ocupen el Itapucú.... Buenos Aires, March 4. 1792. 5 l. 17 × 23 cm. f. 42-46. Modern copy from unnamed source. (Box [MG 1748f])
  - 1960 Carlos IV. [Cédula real al gobernador intendente del Paraguay mandando que informe sobre la conveniencia de la reducción de los indios payaguás.] Madrid, March 12, 1792. 2 l. 17 × 23 cm. f. 7-8. Modern copy from AGI 123-7-17-F, with two typewritten copies, each 1 p. 21.5 × 32 cm. (Box [MG 323b])
  - 1961 Alós, Joaquín. [Carta al virrey Nicolás de Arredondo en que] encomienda la equivocacion de su anterior oficio sobre una cita. Destacamento de Concepción, April 10, 1792. 6 l. 17 × 23 cm. f. 47-52. Modern copy from unnamed source. (Box [MG 1748g])
  - 1962 Arredondo, Nicolás de. Oficio dirigido... al Excmo. Sr. Conde de Florida Blanca en 31 de Marzo de 1792, remitiendole otro del Cabildo de la Asunción en el que éste dá las gracia por la R. O. dictada para fundar presidios en el Poniente. Buenos Aires, 4 l. 17 × 23 cm. f. 1-4. Modern copy from unnamed source. (Box [MG 1749a])
  - 1963 Domecq, Pedro Nolasco. [Carta al gobernador intendente exponiendo sus servicios a la corona para ganar la aprobación real a su nombramiento como sargento mayor de plaza.] Población de Concepción, April 23, 1792. 8 l. 17 × 23 cm. f. 5-12. Modern copy from AGI 122-7-17. (Box [MG 841b])
  - 1964 Alós, Joaquín. Oficio del Governador del Paraguay en que expresa quedar enterado de los requerimientos que debe hacer á los Portugueses en los casos de que trata el anterior oficio de diez y ocho del Marzo. Asunción, May 19, 1792. 8 l. 17 × 23 cm. f. 57-64. Modern copy from unnamed source. (Box [MG 1748i])
  - 1965 _____. [Carta al Virrey Arredondo relativa al nombramiento de Pedro Nolasco Domecq como sargento mayor de Plaza.] Asunción, May 19, 1792. 4 l. 17 × 23 cm. f. 1-4. Modern copy from AGI 122-7-17. (Box [MG 841a])
  - 1966 _____. [Carta sobre los méritos de varios personajes eclesiásticos y seculares, especialmente Fray Amansio González y José Antonio Zavala.] Asunción, May 19, 1792. 4 l. 17 × 23 cm. Modern copy from AGI 122-5-1. (Box [MG 836])
    Construction of forts on west bank of Paraguay River.
  - 1967 Arredondo, Nicolás de. [Carta al Gobernador Joaquín de Alós sobre el tratado preliminar de límites.] Buenos Aires, June 15, 1792. 4 l. 17 × 23 cm. f. 53-56. Modern copy from unnamed source. (Box [MG 1748h])
    Portuguese claims on Igatimí and Ipané.
  - 1968 _____. Respuesta al anterior oficio [de Joaquín Alós] previniendole la detenida reflexion con que debe proceder. Buenos Aires, June 18, 1792. 5 l. 17 × 23 cm. f. 71-75. Modern copy from unnamed source. (Box [MG 1748k])
    Projected settlements near Río Itapucú.
  - 1969 D'Alburquerque de Melo Pereira e Cáceres, João. [Oficio a Joaquín de Alós que se abstuviese de poblar la banda oriental al norte de la Villa de Concepción.] Villa Bella, June 18, 1792. 12 l. 17 × 23 cm. f. 99-109. Modern copy from unnamed source. (Box [MG 1748p])
  - 1970 Alós, Joaquín. [Carta del Gobernador del Paraguay al Virrey Nicolás de Arredondo sobre haber dispuesto se suspenda población de estancias al norte de nuestros establecimientos en la banda oriental del Paraguay.] Asunción, July 19, 1792. 5 l. 17 × 23 cm. f. 76-80. Modern copy from unnamed source. (Box [MG 1748)
  - 1971 Carlos IV. [Real orden al Virrey de Buenos Aires que averigüe el paradero de un sacerdote jesuíta prófugo de nacionalidad alemán, quien dicen se halla en las montañas del pueblo de San Carlos.] Madrid, August 1, 1792. 1 l. 17 × 23 cm. f. 1. Modern copy from AGI 124-2-1. (Box [MG 568a])
    Named Enrique Estoct or Estroc; order for arrest if found.
  - 1972 Arredondo, Nicolás de. [Respuesta al Gobernador del Paraguay sobre suspender ocupaciones al norte y proceder a las del este de la Villa de la Concepción.] Buenos Aires, August 18, 1792. 7 l. 17 × 23 cm. f. 82-87. Modern copy from unnamed source. (Box [MG 1748m])
  - 1973 Alós, Joaquín de. Oficio del Gobernador del Paraguay, de 19 de Agosto de 1792, [al Virrey Nicolás de Arredondo sobre] establecimiento del fuerte de Borbón á los 21°. Asunción, August 19, 1792. 27 l. 17 × 23 cm. Modern copy from unnamed source. (Box [MG 1732])
    Fear of Portuguese at Coimbra and Alburquerque and of the Chiquito Indians.
  - 1974 _____. [Respuesta al requerimiento del General de Mato Grosso de 18 de junio del corriente.] Asunción, August 23, 1792. 17 l. 17 × 23 cm. f. 110-126. Modern copy from unnamed source. (Box [MG 1748q])
    Citing preliminary boundary treaty and exploits of Jaime Sanjust, José Martínez, Agustín Fernando de Pinedo, and Fray Miguel Méndez, as well as alliances with the Mbayá Indians as basis for Spanish rights.
  - 1975 _____, Fray Pedro Bartolomé. [Carta al gobernador intendente suplicando socorro material para que sean establecidas las reducciones en el Río Aguaray.] San Francisco de Aguaray, September 15, 1792. 3 l. 17 × 23 cm. f. 28-30. Modern copy from AGI 123-7-17-D, with two typewritten copies, each 2 p. 22 × 33 cm. (Box [MG 288b])
  - 1976 _____. Copia de la carta del Cura de la Reduccion de Indios Guanas Fr. Pedro Barttholome [sobre la fundación de reducciones de indios guanás en el Aguaray.] San Francisco de Aguaray, September 15, 1792. 3 l. 17 × 23 cm. Modern copy from AGI 122-3-13. (Box [MG 844])
  - 1977 Alós, Joaquín. [Carta al Virrey Arredondo sobre la noticia que dió al sargento mayor Joaquín José Ferreira para que no poblara en la margen oriental del Río Paraguay.] Asunción, September 19, 1792. 5 l. 17 × 23 cm. f. 127-131. Modern copy from unnamed source. (Box [MG 1748r])
  - 1978 _____. [Carta al Virrey Nicolás de Arredondo en que dice que las principales estancias que se están fundando son hacia el este de la Concepción, sobre que los Portugueses no pueden argüirnos.] Asunción, September 19, 1792. 8 l. 17 × 23 cm. f. 88-95. Modern copy from unnamed source. (Box [MG 1748n])
  - 1979 CHARCAS, AUDIENCIA DE. Razon de la Imbersion de los mill y quinientos pesos en Dinero que se libraron por esta Real Audiencia contra Don Joaquin Arracha, y á fabor del Hermano Fray Francisco del Pilar.... La Plata, September 22, 1792. 28 l. 17 × 23 cm. f. 1-28. Modern copy from AGI 120-5-9. (Box [MG 775a])
    Chiriguanos; Colegio de Tarija; Villa de Potosí.
  - 1980 Zavala y Degadillo, José Antonio de. [Carta al gobernador intendente dando noticia de una carta patente enviada por los portugueses.] Presidio del Fuerte Borbón, September 30, 1792. 2 l. 17 × 23 cm. f. 1-2. Modern copy from AGI, Papeles de Est. Aud. Bs. As. Leg. 4, No. 15 (Box [MG 1122a])
    Visit of Juan Quema de Alburquerque with Indian allies and transmittal of a letter from governor of Mato Grosso.
  - 1981 Arredondo, Nicolás de. Oficio del Virrey de Buenos Aires de 6 de Octubre de 1792, remitiendo otro del Gobernador del Paraguay... sobre... el establecimiento del fuerte de Borbon á los 21°. Buenos Aires, October 6, 1792. 10 l. 17 × 23 cm. Modern copy from unnamed source. (Box [MG 1733])
    Fear of Portuguese at Nueva Coimbra and Alburquerque and of the Chiquitos Indians; fortification of the Río Mbotití and Río Igurey.
  - 1982 Alós, Joaquín. Oficio [al Virrey Arrendondo] sobre el nacimiento desagüe, etc. del Río Corrientes. Asunción, October 26, 1792. 13 l. 17 × 23 cm. f. 4-16. Modern copy from Papeles de Estado, Leg. 4548, Doc. No. 42. (Box [MG 1759b])
  - 1983 _____. Oficio del Gobernador del Paraguay [al Virrey Nicolás de Arredondo] sobre el nacimiento, desagüe, etc. del Río Corrientes fha 26 de Octubre de 1792. 17 l. 17 × 23 cm. f. 1-17. Modern copy from unnamed source. (Box [MG 1743a])
    Geography of region.
  - 1984 _____. Carta y propuesta... [al Virrey Arredondo] para recompensar los servicios prestados en la fundacion del fuerte de Borbon. Asunción, November 13, 1792. 45 l. 17 × 23 cm. f. 1-45. Modern copy from unnamed source. (Box [MG 1747a])
    Expedition of José Antonio Zavala y Delgadillo; establishments of Portuguese in neighboring territory and in Itapucú; report of Pedro Gracia; administration of Pedro Melo de Portugal; mission of Luis Bernardo Ramírez; surrender of Igatimí; assignment of Juan Lorenzo Gaona to Concepción; expeditions to the Gran Chaco.
  - 1985 _____. Relacion de los sugetos que han contrahido merito en la expedicion y establecimiento de fuerte Borbon.... Asunción, November 13, 1792. 7 l. 17 × 23 cm. f. 46-52. Modern copy from unnamed source. (Box [MG 1747b])
    Report of services of José Antonio Zavala y Delgadillo, Pedro Gracia, Luis Bernardo Ramírez, Juan Lorenzo Gaona, Gregorio Tadeo de la Cerda, Manuel Antonio Coene.
  - 1986 Arredondo, Nicolás de. [Carta al Gobernador del Paraguay sobre requerimiento que le pasó el Capitán General de Mato Grosso para que se abstenga de poblar en esa banda oriental del Río Paraguay.] Buenos Aires, November 15, 1792. 10 l. 17 × 23 cm. f. 132-141. Modern copy from unnamed source. (Box [MG 1748s])
  - 1987 ASUNCIÓN, CABILDO ECLESIÁSTICO DE. [Carta a Silvestre Collar en que informa sobre la misa celebrada con motivo del parto de la Reina, y de la convocación de los payaguás.] November 19, 1792. 2 l. 17 × 23 cm. f. 1-2. Modern copy from AGI-123-7-17-E with two typewritten copies, each 1 p. 21.5 × 32 cm. (Box [MG 440a])
    Signed: Pedro de Zamudio and Martín de Sotomayor.
  - 1988 Zamudio, Pedro de and Martín de Sotomayor. [Carta a S. M. en que dan cuenta de la fundación de una reducción entre los indios payaguás.] Asunción, November 19, 1792. 3 l. 17 × 23 cm. f. 3-5. Modern copy from AGI 123-7-17-E with two typewritten copies, each 3 p. 21.5 × 32 cm. (Box [MG 440b])
  - 1989 Alós, Joaquín. [Carta al Marqués de Baja Mar en que participa la fundación de tres reducciones de indios payaguás y guanás.] Asunción, November 19, 1792, 3 l. 17 × 23 cm. f. 3-5. Modern copy from AGI 122-3-13. Partially worm-eaten. (Box [MG 1833b])
  - 1990 Sotomayor, Martín de. Oficio del Provisor del Paraguay dando cuenta de la converzion de los indios payaguas. Asunción, November 19, 1792. 7 l. 17 × 23 cm. f. 1-6. Modern copy from unnamed source. (Box [MG 1741a])
    Work of Inocencio Cañete.
  - 1991 Arredondo, Nicolás de. [Carta a Pedro Acuña manifestando haber trasladado al gobernador intendente del Paraguay la orden que refiere al jesuíta prófugo.] Buenos Aires, December 6, 1792. 2 l. 17 × 23 cm. f. 1v-2. Modern copy from AGI 124-2-1. (Box [MG 568b])
  - 1992 CHARCAS, AUDIENCIA DE. [Auto mandando la construcción en el pueblo de Saipurú de un fuerte con el título de San Carlos.] La Plata, December 6, 1792. 5 l. 17 × 23 cm. f. 10v-14. Modern copy from AGI 123-1-13 (Box [MG 618c])
    Signed: Antonio Boeto, Juan de Dios Calvo y Antequera, Tomás Ignacio de Palomeque, and José la Iglesia.
  - 1993 _____. [Mandamiento al gobernador intendente de Cochabamba que cumpla con el auto de 6 de diciembre de 1792, sobre construcción de un fuerte. La Plata, December 11, 1792. 2 l. 17 × 23 cm. f. 14-15. Modern copy from AGI 123-1-13. (Box [MG 618d])
    Signed: Joaquín del Pino, Antonio Boeto, and Juan de Dios Calvo y Antequera.
  - 1994 SALTA, JUNTA DE HACIENDA DE. [Acuerdo celebrado sobre la utilidad que traería a la reducción de Ceuta el fundamentar una estancia poniendo en aquellos campos reses de cría.] December 18, 1792. 7 l. 17 × 23 cm. f. 1-7. Modern copy from AGI 123-7-14-A. (Box [MG 1505a])
    Signed: Ramón García Pizarro, Tadeo Dávila, Gabriel de Güemes Montero, Diego Rabasa, Manuel Antonio Tejada, José Alejandro de Palacios, and Juan Antonio Moro Díaz.
  - 1995 Alós, Jaoquín. [Informe a S. M. sobre la facilidad de reducir a los indios payaguás.] Asunción, December 19, 1792. 27 l. 17 × 23 cm. f. 1-27. Modern copy from AGI 123-7-17-D, with two typewritten copies, each 14 p. 21.5 × 32 cm. (Box [MG 288a])
    Description and conditions among the Payaguás and Guanás Indians, their character and language; Fort Borbón.
  - 1996 _____. Contestacion del Governador del Paraguay [al Virrey Nicolás de Arredondo] á los reparos que se le manifestaron. Asunción, December 19, 1792. 5 l. 17 × 23 cm. f. 142-146. Modern copy from unnamed source. (Box [MG 1748t])
    Drainage of Río Corrientes.
  - 1997 Pilar, Fray Francisco del. Razon del Estado actual de las Reducciones de Misioneros del Colegio de la Villa de Tarija. Año de 1792. 1 l. 22 × 32 cm. Modern copy from AGI 120-5-9. (Box [MG 775b])
    In tabular form, showing year each reducción was established, names of priests, and population statistics.
  - 1998 Biedma, Francisco de. [Acto de obediencia a la real provisión expedida en La Plata el 23 de diciembre de 1789.] Oropeza, January 8, 1793. 4 l. 17 × 23 cm. f. 15v-18. Modern copy from AGI 123-1-13. (Box [MG 618e])
    Suspension of work on fort at Saipurú.
  - 1999 Vesga (Vega?) Oteo, Narciso de. [Capítulo de carta al gobernador intendente sobre los progresos realizados en la conversión de los indios del Alto Perú y el Chaco.] January 9, 1793. 3 l. 17 × 23 cm. f. 1-3. Modern copy from AGI 120-4-22-A. (Box [MG 801])
    Missions of Colegio de Tarija; work to be done; Padre Quadra; request of subdelegado de La Laguna; reductions of Piray, Florida, Cabezas; Indian disrespect toward La Frontera de La Laguna; construction work at Ybirá, Pucutí, Taguarembotí, Pirití, Ybaiy, Tapayta, Parapití; extract of letter from Francisco de Biedma.
    Printed: MA IV, 724-726.
  - 2000 Alós, Joaquín. [Carta a Pedro de Acuña dando relación breve y circunstanciada de las providencias que ha tomado sobre población, agricultura, caminos públicos, y reforma de todo género.] Asunción, January 19, 1793. 18 l. 17 × 23 cm. f. 10-27. Modern copy from AGI 123-7-17-L, with two typewritten copies, each 10 p. 21.5 × 32 cm. (Box [MG 443c])
    Need of road to Peru; communication with Chiquito missions; pacification of Indians; expeditions into Chaco.
  - 2001 _____. Oficio... del Gobernador del Paraguay [al Virrey Nicolás de Arredondo] sobre relacio[nes c]on los Portugueses y s[us m]anejos con los Indios. Asunción, January, 19, 1793. 46 l. 17 × 23 cm. f. 8-56. Modern copy from unnamed source. First 22 leaves badly worm-eaten. (Box [MG 1746b])
    Organization of Indian tribes; names of caciques; efforts of Portuguese to make peace and alliances.
  - 2002 _____. Oficio... del Gobernador del Paraguay [al Virrey de Buenos Aires, Nicolás de Arredondo,] acompañando una patente expedida por el Gobernador de Matogroso á los Indios guanazués. Asunción, January 19, 1793. 34 l. 17 × 23 cm. Modern copy from unnamed source. Leaves 20 to 34 partially worm-eaten. (Box [MG 1745])
    Map of Ignacio Paros; locations surveyed by Manuel de Flores; fortifications by Portuguese; report of Francisco Rodríguez Posta; description of forts; organization of Indian tribes and names of caciques; roads to Alburquerque.
  - 2003 Zavala, Francisco Bruno de. [Carta a Joaquín Alós dando cuenta de sus investigaciones inútiles sobre el paradero del jesuíta alemán, Estoc.] Pueblo de Candelaria, February 4, 1793. 5 l. 17 × 23 cm. f. 5v-9. Modern copy from AGI 124-2-1. (Box [MG 568e])
  - 2004 Díaz de Antoñana, Miguel. Relacion de los Meritos y servicios del Doctor Don Joseph Baltasar Casajus, Rector del Real Colegio Seminario de San Carlos de la Ciudad de Asunción del Paraguay.... Madrid, February 4, 1793. 4 l. 17 × 23 cm. Modern copy from AGI 123-1-15. (Box [MG 1529])
  - 2005 González y Escobar, Juan Francisco Amansio. Noticias de la Emboscada. [Emboscada], February 16, 1793. 2 l. 22 × 32 cm. f. 1v-2. Modern copy from Archivo Nacional, Vol. 3420. (Box [MG 546b])
    Ravages on coast by Indian Lapetá; ravages of Austel at Ibiracapá and Quarepotí; pursuit of Enimagás by Lemóy.
  - 2006 Arredondo, Nicolás de. Respuesta [al Gobernador del Paraguay] en que se previene puede disponer se continuen dichas Estancias.... Buenos Aires, February 18, 1793. 3 l. 17 × 23 cm. f. 96-98. Modern copy from unnamed source. (Box [MG 1748o])
  - 2007 Alós, Joaquín. [Carta al Virrey Arredondo sobre la inexistencia del jesuíta prófugo, Enrique Estros.] Asunción, February 19, 1793. 2 l. 17 × 23 cm. f. 4v-5. Modern copy from AGI 124-2-1. (Box [MG 568d])
  - 2008 Arredondo, Nicolás de. Oficio del Virrey de Buenos Aires [al Duque de la Alcudia], sobre relacio[nes c]on los Portugueses y s[us m]anejos con los Indios. Buenos Aires, February 28, 1793. 8 l. 17 × 23 cm. f. 1-8. Modern copy from unnamed source. Badly worm-eaten. (Box [MG 1746a])
  - 2009 _____. [Carta a Pedro de Acuña manifestando haber ciertas discrepancias en las alegaciones sobre el jesuíta prófugo.] Buenos Aires, February 28, 1793. 3 l. 17 × 23 cm. f. 2v-4. Modern copy from AGI 124-2-1. (Box [MG 568c])
  - 2010 _____. Oficio del Virrey de Buenos Aires [al Duque de Alcudia],...sobre el nacimiento, desagüe, etc. del Río Corrientes. Buenos Aires, February 28, 1793. 3 l. 17 × 23 cm. f. 1-3. Modern copy from Papeles de Estado, Leg. 4548, Doc. No. 42. (Box [MG 1759a])
  - 2011 _____. Oficio del Virrey de Buenos Aires acompañando una propuesta de recompensas del gobernador del Paraguay, por meritos contraidos en la fundacion del fuerte de Borbon.... Buenos Aires, February 28, 1793. 5 l. 17 × 23 cm. Modern copy from unnamed source. (Box [MG 1742])
    Danger from Portuguese mining region.
  - 2012 D'Alburquerque de Melo Pereira e Cáceres, João. Requerimiento del General de Matogroso hecho al Gobernador del Paraguay en 15 de Abril de 1793, para que fuese demolido el fuerte de Borbon. Villa Bella, April 15, 1793. 10 l. 17 × 23 cm. Modern copy from Papeles de Estado, Leg. 4555, Doc. No. 1. (Box [MG 1723])
  - 2013 Arredondo, Nicolás de. [Carta a Pedro Acuña comunicando remitirle documentos sobre las indagaciones vanas para el jesuíta llamado Estoc.] Buenos Aires, May 23, 1793. 2 l. 17 × 23 cm. f. 9v-10. Modern copy from AGI 124-2-1. (Box [MG 568f])
  - 2014 Carlos IV. [Real orden dando gracias por noticias sobre el nacimiento, desagüe, caudal y comunicación del río Corrientes.] Madrid, August 10, 1793. 4 l. 16 × 22 cm. f. 18-21. Modern copy from unnamed source. (Box [MG 1743b])
  - 2015 Alcudia, Duque de la. Carta a Martín de Sotomaior, Provisor y Vicario General del obispado de Paraguay sobre conversion de Indios Payaguas de las riberas del Paraguay. Madrid, August 10, 1793. 2 l. 16 × 22 cm. f. 10-11. Modern copy from unnamed source. (Box [MG 1741c])
  - 2016 Carlos IV. [Real orden] al Virrey de Buenos ayres contextando y agradeciendo las noticias... de la construccion del Fuerte Borbón... sobre la orilla occidental del Paraguay. Madrid, August 10, 1793. 5 l. 17 × 23 cm. f. 6-10. Modern copy from unnamed source. (Box [MG 1744b])
    Establishment of Portuguese at Nueva Coimbra.
  - 2017 _____. [Real orden al Virrey de Buenos Aires] avisandole se recomiendan al Ministerio de Guerra los oficiales de que habla en su carta de 28 de Febrero... que han trabajado en la construcción del fuerte de Borbon. Madrid, August 10, 1793. 5 l. 17 × 23 cm. f. 53-57. Modern copy from unnamed source. (Box [MG 1747c])
  - 2018 Alcudia, Duque de la. Carta al señor Governador Intendente del Paraguay sobre conversion y establecimientos formados de Indios Payaguas, debido al zelo del Padre Fray Inocencio Cañete. Madrid, August 10, 1793. 2 l. 16 × 22 cm. f. 5-9. Modern copy from unnamed source. (Box [MG 1741b])
  - 2019 Alós, Joaquín de. Contestacion del Gobernador del Paraguay dirigida al General de Matogroso [Alburquerque de Melo Pereira y Cáceres] en 31 de Agosto de 1793, acerca de la pretension de demoler el fuerte de Borbon. Asunción, 21 l. 17 × 23 cm. Modern copy from Papeles de Estado Leg. 4555, Doc. No. 2. (Box [MG 1722])
  - 2020 _____. Oficio dirigido por el Gobernador del Paraguay al Virrey en 5 de Septiembre de 1793, comunicandole el requerimiento del Gobernador de Matogroso para demoler el Fuerte de Borbon. Asunción, September 5, 1793. 8 l. 17 × 23 cm. Modern copy from Papeles de Estado, Leg. 4555, Doc. No. 3. (Box [MG 1721])
  - 2021 Carlos IV. [Real orden al Conde del Campo de Alange sobre el mérito y servicios de varios oficiales en la construcción del nuevo fuerte denominado de Borbón.] San Lorenzo, October 7, 1793. 6 l. 17 × 23 cm. f. 58-63. Modern copy from unnamed source. (Box [MG 1747d])
  - 2022 Alburquerque de Melo Pereira y Cáceres, Juan de. [Extracto de carta al Gobernador del Paraguay, Joaquín Alós, reconviniéndole suspendiese la construcción del fuerte de Borbón.] Villa Bella, November 10, 1793. 3 l. 17 × 23 cm. f. 2v-4. Modern copy from unnamed source. (Box [MG 2067b])
    Expedition of Martín Boneo.
  - 2023 _____. Carta del General de Matogroso al Gobernador del Paraguay, [Joaquín Alós] sobre los limites de España y Portugal. Villa Bella, November 10, 1793. 17 l. 17 × 23 cm. Modern copy from Papeles de Estado Leg. 3389, Doc. No. 27. (Box [MG 1757])
    Request for peace until question of boundaries might be settled by Cortes of Madrid and Lisboa; arrival of Martín de Boneo; treachery of the Guaicurús and Payaguás; need for Portuguese forts.
  - 2024 ESTADO DE LAS MISIONES DEL COLEGIO DE TARIJA EN EL VIRREINATO DE BUENOS AIRES AÑO DE 1793. 1 l. 33.5 × 46 cm. Modern copy from AGI 110-1-7 No. 4. (Box [MG 1960])
    Name of each mission, statistical tables, and descriptive notes.
  - 2025 ASUNCIÓN, CABILDO DE. Representacion... [al Virrey Arredondo] en 6 de Febrero de 1794, contra el Gobernador, por un atropello cometido por éste en el acto del paseo del Real Estandarte. February 6, 1794. 53 l. 17 × 23 cm. Modern copy from unnamed source. (Box [MG 1720])
    Signed: Fermín de Arredondo y Lobatón, Francisco Olegario de la Mora, Benito Ramón Carrillo, Sebastián Antonio de Villalta, Juan Francisco Centurión, José Esteban de Arza, Francisco Antonio de los Santos Rubio, and Juan Valeriano de Ceballos.
  - 2026 Arredondo, Nicolás de. [Carta al Duque de la Alcudia sobre la llegada y salida de navíos españoles en Montevideo.] Buenos Aires, February 13, 1794. 4 l. 17 × 23 cm. f. 1-4. Modern copy from unnamed source. (Box [MG 1748a])
    The Princesa, the Rey and the Pizarro.
  - 2027 Alós, Joaquín de. [Carta a Pedro de Acuña sobre población, agricultura, caminos públicos, y reforma de todo género de abusos.] Asunción, February 19, 1794. 7 l. 17 × 23 cm. f. 3-9. Modern copy from AGI 123-7-17-L, with two typewritten copies, each 5 p. 21.5 × 32 cm. (Box [MG 443b])
    Erection of a hospital; conversion of Payaguás; increase in population; colony at Ñembucú and Concepción; popularity of card-playing; flood control; Chiquito Indians.
  - 2028 Arredondo, Nicolás de. [Carta al Duque de la Alcudia sobre requerimiento del general de Matogroso al Gobernador Intendente del Paraguay para la demolición del Fuerte de Borbón.] Buenos Aires, February 26, 1794. 8 l. 17 × 23 cm. f. 8-15. Modern copy from unnamed source. (Box [MG 1748c])
  - 2029 _____. [Carta al Duque de la Alcudia sobre la llegada a Montevideo el diez y siete del corriente de la fragata la Cantabria.] Buenos Aires, February 27, 1794. 3 l. 17 × 23 cm. f. 5-7. Modern copy from unnamed source. (Box [MG 1748b])
  - 2030 Suárez, Lorenzo. [Carta a S. M. sobre el dolor que le anima de ver retardado el glorioso proyecto de la conversión de los infieles del Gran Chaco.] Córdoba, March 6, 1794. 3 l. 17 × 23 cm. f. 8-10. Modern copy from AGI 124-1-20-B. (Box [MG 1095d])